臺灣高等法院民事裁定　　　　　　　　 100年度抗字第1528號
　　抗告人　李治明
　　　　　　廖茂雄
　　　　　　林姷琦
　　　　　　李炳榮
　　　　　　李王月娥
上列抗告人因與相對人財政部國有財產局臺灣北區辦事處間聲請
假處分事件，對於中華民國100年8月31日臺灣臺北地方法院100
年度全字第1993號所為裁定提起抗告，本院裁定如下：
    主  文
原裁定廢棄。
相對人於原法院之聲請駁回。
聲請及抗告費用由相對人負擔。
    理  由
一、按債權人就金錢請求以外之請求，欲保全強制執行者，得聲
    請假處分。假處分，非因請求標的之現狀變更，有日後不能
    強制執行，或甚難執行之虞者，不得為之，民事訴訟法第53
    2條定有明文。故如對於請求標的之現狀之變更，已不能為
    強制執行者，即無施以假處分予以保全之必要（最高法院86
    年度台抗字第301號裁判意旨參照）。
二、本件相對人主張抗告人於民國100年8月26日共同以存證信函
    通知伊，擬依土地法第34條之1規定處分坐落臺北市○○區
    ○○段2小段372地號土地（下稱系爭土地），出售總價為新
    臺幣（下同）7,019萬元（國有持分應分配價金為3,002萬元
    ），顯低於合理市價約1億4,597萬4,400元（國有持分應分
    配價金為6,243萬6,947元）。又系爭土地上另存在伊經管之
    同小段449建號即門牌號碼臺北市○○區○○路16巷4號國有
    房屋（磚造二層建物，面積共76.54平方公尺，下稱系爭房
    屋），倘經抗告人遽依土地法第34條之1規定處分系爭土地
    ，恐形成國有房屋私有土地之產權複雜情形。系爭土地乃因
    民眾抵繳稅款取得，為維護國有財產權益，伊已訂期並發函
    通知系爭土地全體共有人開會共同協商可行處理之方案（含
    共有物分割），為恐抗告人於未參與協議共有物分割前，逕
    為處分伊所經管系爭土地之國有持分，致請求標的現狀變更
    ，有日後不能強制執行或甚難執行之虞，爰依民事訴訟法第
    532條規定，聲請本件假處分，以保全強制執行等語，原法
    院裁定准許相對人以6,243萬6,947元為抗告人供擔保後，抗
    告人對於原裁定附表所列不動產即相對人所有系爭土地應有
    部分不得為讓與、設定抵押、出租及其他一切處分。
三、抗告意旨略以：伊依土地法第34條之1規定處分系爭土地及
    系爭房屋，原裁定違反土地法第34條之1及第43條之規定，
    本件相對人聲請假處分無理由，原裁定應予廢棄等語。查系
    爭土地原為抗告人、相對人及第三人徐以政、徐以信所共有
    ，相對人聲請本件假處分後，抗告人李治明業以買賣為原因
    取得系爭土地全部所有權，並於100年9月13日辦竣所有權移
    轉登記之事實，有100年8月29日、100年9月13日申請之土地
    登記謄本（原法院卷第4至5頁、本院卷第6頁）在卷可稽。
    顯然相對人聲請假處分標的之現狀已有變更，致相對人無從
    為假處分強制執行，此觀相對人聲請原法院於100年9月14日
    以100年度執全字第727號發電子公文函囑臺北市中山地政事
    務所先為查封登記，該地政事務所函覆系爭土地業於100 年
    9月13日辦竣所有權移轉登記而無從辦理查封登記等情（原
    法院卷第32頁）益明。是對於相對人管理之系爭土地應有部
    分，無再施以假處分予以保全之可能及必要，依首開說明，
    相對人本件假處分之聲請，自不應准許。原法院未及審查，
    准許相對人本件假處分之聲請，尚有未洽。抗告意旨指摘原
    裁定不當，求予廢棄，為有理由。爰由本院將原裁定廢棄，
    更為裁定如主文第二項所示。
四、據上論結，本件抗告為有理由，爰裁定如主文。
中    華    民    國   100    年    11    月    8     日
                  民事第十三庭
                      審判長法  官  蕭艿菁
                            法  官  賴劍毅
                            法  官  林麗玲
正本係照原本作成。
本裁定除以適用法規顯有錯誤為理由外，不得再抗告。如提起再
抗告，應於收受後10日內委任律師為代理人向本院提出再抗告狀
。並繳納再抗告費新台幣１千元。
中    華    民    國   100    年    11    月    8     日
                            書記官  陶美玲